---
title: <br><br>Una Gentil Introduccion a R y la Estadística
author: Joshua Kunst
date: Mayo 2016
output:
  revealjs::revealjs_presentation:
    transition: fade
    css: styles.css
    incremental: true
    center: false
    theme: simple
    reveal_options:
      slideNumber: true
      controls: false
---

```{r setup, include=FALSE}
library("highcharter")
options(highcharter.theme =
          hc_theme_smpl(chart = list(
            backgroundColor = "transparent",
            style = list(fontFamily = "Source Sans Pro"))
            ))
source("helpers.R")
```


## Programa

* Introducción a la Estadística (y con R)
* affsdsdfs asda sasd asdf 
* asdfasfafgsdfg sdfg sdfgdfg th rthrhfghk kfg d
* affsdsdfs asda sasd asdf asdfasfafgsdfg sdfg sdfgdfg th rthrhfghk kfg d

# Introducción Estar ori {.center}

## Introducción Esta

bjn asda sdasdasda 

* asdasd 
* asd asd asd asd asd

```{r}
"hello"
```

## Introducción Esta 2

bjn asda sdasdasda 

* asdasd 
* asd asd asd asd asd

```{r}
"hello"
```

# Otro tema  {.center}

## CSS color background {data-background=gray}

Ah!asd asd a

## Full size image background {data-background="http://hdwallpaperia.com/wp-content/uploads/2013/11/Art-Space.jpg"}

Lorom

```{r, echo=FALSE}
hc_demo()
```
