---
title: <br><br>Una Gentil Introduccion a R<br><small>y la Estadística</small>
author: Joshua Kunst
date: Mayo 2016
output:
  revealjs::revealjs_presentation:
    transition: fade
    css: styles.css
    incremental: false
    center: false
    theme: simple
    fig_width: 7
    fig_height: 5
    reveal_options:
      slideNumber: true
      controls: false
      mouseWheel: true
      transitionSpeed: fast

---

```{r setup, include=FALSE}
library("highcharter")
file.remove(dir("wdgts/", full.names = TRUE))

knitr::opts_chunk$set(fig.align = 'center')

options(highcharter.theme =
          hc_theme_smpl(chart = list(
            backgroundColor = "transparent",
            style = list(fontFamily = "Source Sans Pro"))
            ))
source("helpers.R")
```


## Programa

* R
    - ¿Qué es? ¿Por qué? lo bueno y lo meh y otras características
    - Desde y Hasta
* Programación en R
    - Tipos de variables, asignaciones, funciones populares
    - Lectura de datos y manipulación de datos
    - Manos a la obra
* Aplicación con datos Reales
    - Esquema/Worflow
    - TBD


# R {.center data-background="https://www.r-project.org/logo/Rlogo.png"}


## FAQ

> The best thing about R is that it was developed by statisticians. The worst thing about R is that ... it was developed by statisticians

¿Que es? Un software *libre* para computación estadística y gráficos con cerca de 30 años

¿Por qué? Un software *libre* para computación estadística y gráficos

¿Lo bueno? Un lenguaje simple. Miles de *paquetes* desarrollados por la comunidad. Academia.

¿Lo meh? No es lo más rápido. No posee la mejor [escalabildiad](https://es.wikipedia.org/wiki/Escalabilidad)

¿A Que se parece? A otros lenguajes de programción como **python**.

¿Descargas? Software: https://www.r-project.org/.  Interfaz (IDE): https://www.rstudio.com/


##  Desde I 


```{r}
"hello"

1 + 3

vector <- c(3, 4, 5)

sum(vector)

```

## Desde II

```{r}
barplot(c(1, 3, 2), main = "Mi primer gráfico :D")
```

## Hasta I

```{r results='hide', message=FALSE, warning=FALSE}
library("highcharter")
library("rgexf")
library("stringr")
library("purrr")
library("resolution")
library("readr")

net <- "http://media.moviegalaxies.com/gexf/316.gexf" %>% 
  read_lines() %>% 
  read.gexf() %>% 
  gexf.to.igraph()

V(net)$name <- str_to_title(V(net)$name)

V(net)$label <- V(net)$name %>% 
  str_extract_all("^\\w{2}| \\w") %>% 
  map_chr(function(x) {
    x %>% unlist() %>% str_c(collapse = "")
  })

V(net)$size <- degree(net)^2  # page.rank(net)$vector

V(net)$degree <-  degree(net)

cl <- cluster_resolution(net)

V(net)$comm <- membership(cl)

V(net)$color <- colorize_vector(V(net)$comm)

hc <- hchart(net, minSize = 10, maxSize = 20)
hc
```

## Hasta I

```{r echo=FALSE}
hc
```



## Hasta II {data-background-iframe="https://gallery.shinyapps.io/college_explorer-master/"}

* https://gallery.shinyapps.io/087-crandash/
* https://gallery.shinyapps.io/shiny-salesman/
* https://gallery.shinyapps.io/086-bus-dashboard/
* https://jbkunst.shinyapps.io/cl-educ/


# Programación en R  {.center data-background="http://www.interlace.co.nz/wp-content/uploads/2013/07/Blue-Matrix-wallpaper-1920x1200-1.jpg"}


# Aplicación con datos Reales {.white .center data-background="https://anthropocenejournal.files.wordpress.com/2013/09/anthroposphere1254.jpg"}

