---
title: "<div id=\"brand\">h|1i|0g|3h|2c|1h|2a|1r|3t|2e|1r|2{userchile}</div>"
author: "Joshua Kunst, Julio 2017"
output:
  revealjs::revealjs_presentation:
    self_contained: false
    mathjax: null
    transition: fade
    css: ["styles.css"]
    incremental: true
    center: false
    theme: simple
    fig_width: 5
    fig_height: 4
    reveal_options:
      slideNumber: true
      controls: false
      mouseWheel: false
---
```{r, include = FALSE}
source("setup.R")
```

# `r ico("exclamation-triangle")` Quién soy y que haré(mos) { .center }

## Quién soy

- De día hago como que trabajo en riesgo (70%)
- En Proyectos Personales (30%)
- Me gusta escribir código (en [R](https://cran.r-project.org/)!)
- Y compartirlo en [jkunst.com](http://jkunst.com)
- De casualidad soy Estadístico y por tanto useR

## Que haré(mos)?

- Recordar/revisar formas de visualizar en R para contextualizar
- Que es `highcharter`? Que es `highchartsJS`? y como funcionan
- Función genérica `hchart`
- Ejemplos simples, y quizás algunos más complejos.
- Si el tiempo da, integración con `shiny`, `rmarkdown`

#  `r ico("history")` Historia { .center }

## R base (desde ~2000)

El clásico de siempre!

```{r}
y <- rpois(100, lambda = 5)
plot(table(y))
```

## R base (desde ~2000)

Rápido para hacer cosas simples, pero escala muy mal (emo).

```{r}
plot(AirPassengers)
```

## Lattice & ggplot2

sdfsd

## htmlwidgets

- Surgió como la segunda iteración del paquete `rCharts` para hacer gráficos 
interactivos usando librerías de javascript (basadas en web).
- `htmlwidgets` provee un _framework_ -una estandarización- para que un desarrollador
porte una librería javascript a R
- Al realizar una librería basada en `htmlwidgets` viene `shiny`-`rmakrdown` _ready_

## htmlwidgets

Existe casi un paquete por cada librería javascript allá suelta en la web

<iframe src="http://gallery.htmlwidgets.org/" width = "900" height = "700" frameborder="0" align="center"
style="-ms-zoom: 0.5; -moz-transform: scale(0.5); -moz-transform-origin: 0 0; -o-transform: scale(0.5); -o-transform-origin: 0 0; -webkit-transform: scale(0.5); -webkit-transform-origin: 0 0;"></iframe>

## En Resumen 

## Consideraciones

R es muy flexible lo que lleva a:

- Tener gran variedad de opciones `r ico("thumbs-o-up", "#337ab7")`
- Pero con la consideración de que cada paquete tiene su propia sintaxis `r ico("exclamation-triangle", "#d58512")`
- _Peeero_ siempre estarás acompañado de la buena comunidad que R posee para ayudarte `r ico("smile-o", "green")`

# `r ico("line-chart")` `highchartsJS` y `highcharter`, Y como funcionan? { .center }

## `highchartsJS` y `highcharter`

- `highchartsJS` Es una popular -entre otras- librería de javascript de visualización
- Es muy madura (por no decir vieja) y *flexible*, tiene muchas muchas opciones. Ya veremos
- Muchos tipos de gráficos
- `highcharter` no es más que el _wrapper_ highcharts para R. Por lo que hereda
lo bueno y lo malo

## API de `highchartsJS`

## API de `highchartsJS` en R

## Ok ok

`r ico("quote-left")` ... Ok ok Todo puede ser muy bonito, pero requiere 
de mucho código... que lata! `r ico("quote-right")`

# `r ico("fast-forward ")` `hchart` al rescate y otros atajos { .center }

## `hchart` 

- Es una función genérica, vale decir, graficará _algo_ dependiendo del tipo de
objeto que se le de
- La idea es la misma que la función `plot` de siempre
- Están las implementaciones para series de tiempo, forecast, data.frames, 
componenetes principales, matrices y varias otras
- Simplemente un `r ico("magic", "royalblue")` `hchart(objeto)`

## `hchart` 

```{r}
x <- rnorm(1000)
hchart(x)
```

## `hchart`

```{r}
hchart(density(x), color = "skyblue", name = "Densidad!", type = "area")
```


## `hciconarray`

```{r}
 hciconarray(c("car", "truck", "plane"), c(40, 15, 10),
             icons = c("car", "truck", "plane")) %>% 
  hc_add_dependency_fa()
```


# Ejemplos :D { .center }

# Vamos a la consola? { .center }

# Gracias { .center }


## Gracias

> - Highcharter website:  https://github.com/jbkunst/highcharter
> - Presentación: http://jkunst.com/r-material/201707-highcharter-en-una-cascara-de-nuez/
> - Código: http://jkunst.com/r-material/201707-highcharter-en-una-cascara-de-nuez/code.html
> - Mah Blog: http://jkunst.com



